臺灣花蓮地方法院民事裁定
110年度消債清字第14號
聲  請  人  賴伯倫  
即債 務 人    
代  理  人  黃健弘律師
上列當事人因消費者債務清理事件聲請清算，本院裁定如下：
    主  文
債務人賴伯倫自民國111年2月11日下午4時起開始清算程序。
命司法事務官進行本件清算程序。
    理  由
一、按債務人不能清償債務或有不能清償之虞者，得依本條例所
    定清算程序，清理其債務。債務人於法院裁定開始更生程序
    或許可和解或宣告破產前，得向法院聲請清算。債務人對於
    金融機構負債務者，在聲請更生或清算前，應向最大債權金
    融機構請求協商債務清償方案，或向其住、居所地之法院或
    鄉、鎮、市、區調解委員會聲請債務清理之調解。協商或調
    解成立者，債務人不得聲請更生或清算。但因不可歸責於己
    之事由，致履行有困難者，不在此限。第75條第2項規定，
    於前項但書情形準用之。債務人可處分所得扣除自己及依法
    應受其扶養者所必要生活費用之餘額，連續3個月低於更生
    方案應清償之金額者，推定有前項事由。法院開始更生程序
    之裁定，應載明其年、月、日、時，並即時發生效力。法院
    裁定開始更生或清算程序後，得命司法事務官進行更生或清
    算程序。消費者債務清理條例（下稱消債條例）第3條、第8
    0條前段、第151條第1項、第7項、第8項、第75條第2項、第
    16條第1項前段分別定有明文。　　
二、聲請意旨略以：聲請人債務總金額約新臺幣（下同）3,324,
    358元，曾向法院聲請債務清理之調解而不成立，聲請人名
    下無資產，又因自民國108年3月起至今在家照顧父母，故無
    工作收入，已不能清償債務，爰聲請清算等語。
三、經查：
　㈠聲請人主張有不能清償債務之情事，業據提出財產及收入狀
    況說明書、債權人清冊、債務人清冊、財團法人金融聯合徵
    信中心查詢當事人綜合信用報告回覆書、108、109年度綜合
    所得稅各類所得資料清單、全國財產總歸戶財產查詢清單、
    切結書、勞工保險被保險人投保資料表、本院110年度司消
    債調字第97號調解不成立證明書、戶籍謄本、存摺等為證，
    債權人亦提出聲請人之欠款資料在卷可憑，應堪信實。
　㈡聲請人對於金融機構負有債務，曾於95年4月間向安泰商業銀
    行申請銀行公會債務協商成立，債權人提供「總期數80期，
    年利率4%」之還款方案，惟聲請人毀諾，此有財團法人金融
    聯合徵信中心查詢當事人綜合信用報告回覆書、及債權人陳
    報狀（本院卷147至148頁）可稽，然依聲請人108、109年度
    綜合所得稅各類所得資料清單所示，其所得總額僅有38,100
    元，顯有「可處分所得扣除自己及依法應受其扶養者所必要
    生活費用之餘額，連續3個月低於協商方案應清償金額」之
    情形，應推定為因不可歸責於己之事由，致履行有困難者。
    又其在聲請清算前向本院聲請前置調解而不成立，亦經本院
    調閱110年度司消債調字第97號卷宗查核屬實。
　㈢本件查無聲請人於法院裁定開始更生程序或許可和解或宣告
    破產之情事，復無消債務條例第6條第3項、第8條、第82條
    第2項所列事由存在，則聲請人聲請清算，即屬有據，應予
    准許，並命司法事務官進行本件清算程序。
四、爰裁定如主文。
中　　華　　民　　國　　111 　年　　2 　　月　　11　　日
                    消債法庭  法　官  林敬展
以上正本係照原本作成。　　　　　　　　　　　　　　
本裁定不得抗告。
中　　華　　民　　國　　111 　年　　2 　　月　　11　　日
                              書記官  張芝瑜